【裁判字號】    90,易,206
【裁判日期】    900312
【裁判案由】    妨害名譽
【裁判全文】
臺灣彰化地方法院刑事判決                            九十年度易字第二六號
    公  訴  人  臺灣彰化地方法院檢察署檢察官
    被      告  甲○○
右列被告因妨害名譽案件，經檢察官提起公訴 (八十九年度偵字第六三二四號)，本
院判決如左：
    主  文
甲○○公然侮辱人，處拘役伍拾玖天，如易科罰金，以參佰元折算壹日。
    事  實
一、甲○○前因妨害乙○○名譽案件，經本院判處拘役三十日，經上訴後，為台灣高
    等法院台中分院駁回上訴，甫於民國八十九年五月五日判決確定。詎其仍不知悛
    悔，復於八十九年七月二十八日上午九時至十時間，基於公然侮辱之故意，ＣＡ
    ＬＬ  ＩＮ進入莊柱在靉友廣播電台（設彰化縣彰化市○○路一七三號十二樓）
    主持之「百億園俱樂部」現場播出節目中，公然以閩南語稱：「．．．阿普（指
    乙○○）這個人大家將伊當作是台灣國寶，伊實在是路邊的垃圾」等語，致侮辱
    乙○○之名譽。
二、案經乙○○訴請臺灣彰化地方法院檢察署檢察官偵查起訴。
    理  由
一、訊據被告甲○○對其於上開時間，ＣＡＬＬ  ＩＮ進入莊柱之現場廣播節目中，
    公然辱罵「阿普這個人大家將伊當作是台灣國寶，伊實在是路邊的垃圾」等言論
    之犯罪事實，坦白承認，核與告訴人乙○○指訴之情節大致相符，復有錄音帶一
    捲及錄音譯文在卷可相佐證，該捲錄音帶，經檢察官勘驗後，錄音內容確與譯文
    大致相符，有勘驗筆錄一紙附卷足憑。雖被告辯稱伊不只辱罵告訴人垃圾而已，
    公訴人之起訴，顯有斷章取意之嫌云云，惟按刑法妨害名譽罪章，係屬告訴乃論
    之罪，而告訴人僅對被告辱罵其垃圾一節提起本件之告訴，有其告訴狀之記載為
    證，本院自無從就被告其他犯行為審判，況其此之所辯，並無解於其犯行之成立
    ，自不足採為有利於其之認定。是被告犯行已堪認定，應依法予以論科。
二、核被告所為係犯刑法第三百零九條第一項之公然侮辱罪。公訴人雖認被告係涉犯
    同法第三百十條第一項之誹謗罪，然核該段錄音譯文，並未具體指摘告訴人有何
    不良之事實，且以垃圾指稱某人，依社會常情觀之，應係漫罵之語，自與誹謗之
    構成要件有異，實屬侮辱之性質為恰，是公訴人起訴之法條容有未洽，惟告訴與
    起訴之事實均一致，本院自應依法予以變更起訴法條。爰審酌被告犯罪之動機、
    目的、方法、手段、所生危害，其前有犯罪記錄，品行難謂良好，又其與告訴人
    本係男女朋友關係，後因故分手，竟未能本諸好聚好散之俗諺，反一再興訟、干
    擾，此非但造成雙方兩敗俱傷、心身俱疲，更將有限之司法資源浪擲在其雙方之
    糾葛中，其心態及做法均值非議，及其犯後之態度等一切情狀，量處如主文所示
    之刑，並諭知易科罰金之折算標準，以示懲儆。
據上論斷，應依刑事訴訟法第二百九十九條第一項前段、第三百條、刑法第三百零九
條第一項、第四十一條第一項、罰金罰鍰提高標準條例第一條前段、第二條，判決如
主文。
本案經檢察官郭棋湧到庭執行職務。
中      華      民      國      九十      年      三      月    十二    日
                                臺灣彰化地方法院刑事第一庭
                                    法      官  葛永輝
右正本證明與原本無異。
如不服本判決，應於送達後十日內向本院提出上訴狀( 須附繕本 )。
                                    法院書記官  謝惠雯
中      華      民      國 九十      年      三      月    十三   日
刑法第三百零九條
公然侮辱人者，處拘役或三百元以下罰金。
以強暴犯前項之罪者，處一年以下有期徒刑、拘役或五百元以上罰金。


司法院資訊處製作；財團法人民間司法改革基金會備份。
